Dossiers de clients de l'étude X
Archives nationales
- Dossiers de clients de l'étude X, 1787-1963; MC/DC/X/1-MC/DC/X/20
  - Particuliers., 1788-1935; MC/DC/X/7-MC/DC/X/14
    - Mahieux, Marlhiou, Pastre, Paulin, Poirault et Jazadé, Prosteau, Ricou, Rinsoz., 1788-1931; MC/DC/X/12
      Georges Ricou, secrétaire général Théâtre national de l'Opéra Comique, 1870-1897: anciens titres de propriété d'un terrain, acquis en 1912, avenue de Vaucresson à Vaucresson (Hauts-de-Seine).
      Auguste Rinsoz, industriel, 1930-1931: pièces pour l'achat d'une propriété dans le domaine de Bois-Anzeray (Eure): correspondance; notice du domaine et photographies; projets de statuts pour la refondation d'une société laitière et industrielle; statuts de la Société agricole et industrielle de Champthierry, 1930; résultats de sociétés d'équipement automobile (Etablissements Saintagne), 1930.
      Mahieux, Paul Théodore; Marlhiou, Casimir; Pastre; Paulin; Trinquesse; Poirault, Charles; Jazadé, Georges; Prosteau, Marie Lucienne; Ricou, Georges; Rinsoz, Auguste; Couronnes (impasse des); Maine (avenue du); Pont-aux-Choux (rue du); Ivry-sur-Seine (Val-de-Marne); Valmondois (Val-d'Oise); Le Pré-Saint-Gervais (Seine-Saint-Denis); Vaucresson (Hauts-de-Seine); Bois-Anzeray (Eure)
    - Rouch, Roux, Schmidt, Scholtz., 1847-1932; MC/DC/X/13
      Rouch, 1885-1886: anciens titres de propriété d'un terrain rue Baron à Paris, acquis en 1889.
      Hector Roux, fondeur, 1913-1921: titres de propriété d'un terrain rue des Agnettes à Gennevilliers (Hauts-de-Seine).
      Auguste Schmidt, négociant, 1847-1920: acquisition d'un terrain rue de Pontoise à Montmorency (Val-d'Oise), lieu-dit Saint-Paul, 1920; acquisition d'une maison de campagne au 8, rue du Clos-Nonain à Montmorency, lieu-dit Saint-Paul, 1911; acquisition d'un terrain, rue de Pontoise à Montmorency, 1910; anciens titres, 1847-1894; correspondance.
      Rachel Lion, épouse Fairel Scholtz, ingénieur de nationalité polonaise, et Esther Lion, veuve de Roland Klein, de nationalité américaine, 1923-1932: acquisition conjointe à La Baule (Loire-Atlantique) de deux terrains en 1925 et de deux autres en 1927; anciens titres, 1923-1926; hypothèques sur ces terrains aurpès de la Rotterdamsche Bankvereeniging, 1932: correspondance.
      Rouch; Roux, Hector; Schmidt, Auguste; Lion, Rachel; Scholtz, Fairel; Lion, Esther; Klein, Roland; Baron (rue); La Baule-Escoublac (Loire-Atlantique); Gennevilliers (Hauts-de-Seine); Montmorency (Val-d'Oise)
    - Seppe, Vallet, Veraux., 1812-1928; MC/DC/X/14
      . Charles Seppe et Elisabeth Mauvernay, son épouse, 1881-1928: correspondance; obligation sur Lionel des Rieux, homme de lettres, 1914-1928: bail avec promesse de vente sur son domaine de Martelle à Saint-Maximin[-la-Sainte-Baume] (Var); acquisition et vente d'immeubles au lieu-dit Nézant à Saint-Brice-sous-Forêt (Val-d'Oise), 1923-1926; anciens titres d'immeubles (Château-Vert) et terrains à Piscop (Val-d'Oise), 1881-1919.
      . Joseph Léon Vallet, négociant en droguerie et herboristerie, 1812-1902: correspondance; déclarations de succession de son épouse Marie Chefd'hôtel, décédée en 1874, et de sa mère Marie Radot, décédée en 1894; anciens titres d'une maison au 24, rue de Ponthieu à Paris, 1812-1866.
      Veraux, 1902-1909: anciens titres d'une maison au 62, rue Saint-Louis-en-l'Isle à Paris, acquise en 1913.
      Seppe, Charles; Mauvernay, Elisabeth; Des Rieux, Lionel; Vallet, Joseph Léon; Chefd'hôtel, Marie; Radot, Marie; Veraux; Ponthieu (rue de); Saint-Louis-en-l'Ile (rue); Saint-Maximin-la-Sainte-Baume (Var); Piscop (Val-d'Oise); Saint-Brice-sous-Forêt (Val-d'Oise)
  - Sociétés., 1863-1937; MC/DC/X/15-MC/DC/X/17
    - Biscuits Guillout (S.A.), Brunet, Laborde et Galais (société); Emaux de Rimogne (société des); Gaz méthane (S.A.); Installation et location pour l'éclairage, le chauffage et la force motrice (société); Journal La Lanterne (société); Mines d'or d'Auvergne (société)., 1877-1914; MC/DC/X/15
      Biscuits Guillout (société anonyme), 1877-1912: correspondance; adjudication à Edme Guillout et son fils Edmond d'un fonds de commerce de fabrication et vente de biscuits et acte de société entre eux deux, 1877; pacte de famille entre Edme Guillout et ses enfants pour racheter la société en son seul nom, 1886; statuts, 1901-1912; acquisition d'un terrain à La Courneuve (Seine-Saint-Denis), 1900; baux puis acquisition d'un terrain rue Victor Hugo à Issy-les-Moulineaux (Hauts-de-Seine), 1904-1908; plans.
      Gabriel Brunet, Charles Laborde et Paul Galais (société) [ayant pour objet la vente de produits chimiques et de fournitures pour la photographie, l'optique et l'électricité], 1880-1914: acte de société et pièces de publication, 1910; titres de propriété d'une maison au 46, rue Perrot à Malakoff (Hauts-de-Seine), 1880-1910; revente du fonds de commerce aux Etablissements Demaria Lapierre avec état descriptif des marchandises, 1914.
      Emaux de Rimogne (société), s.d.: projets de statuts pour une société fondée à partir de l'usine et fonds de commerce de Louis Lens, industriel de Rimogne (Ardennes).
      Gaz méthane (société anonyme) [ayant pour objet la fabrication, l'installation et le commerce de tous appareils de production de gaz à éclairage (anciens Etablissements Hella à Courbevoie, Hauts-de-Seine)], 1909-1912: statuts, 1909; dépôt de pièces de publication, 1910-1912; main levée sur les biens de la société des Manchons Hella, 1912; échange avec la commune de Montreuil (Seine-Saint-Denis) d'un terrain au lieu-dit Les Batailles, dépendant de l'usine à gaz de Montreuil, 1912; souscriptions; correspondance.
      Installation et location pour l'éclairage, le chauffage et la force motrice (société), s.d.: note préparatoire par H. Veaudeau, ingénieur; statuts.
      Journal La Lanterne (société nouvelle), 1896-1901: correspondance; souscriptions; arrêt de dissolution, 1901.
      Mines d'or d'Auvergne (société), 1910-1912: correspondance; statuts, 1910; liste de souscripteurs, 1910; extraits de délibérations du conseil d'administration, 1912.
      Guillout, Edme; Guillout, Edmond; Brunet, Gabriel; Laborde, Charles; Galais, Paul; Lens, Louis; Veaudeau, H.; Auvergne (France, région administrative); Issy-les-Moulineaux (Hauts-de-Seine); Malakoff (Hauts-de-Seine); La Courneuve (Seine-Saint-Denis); Montreuil (Seine-Saint-Denis); Courbevoie (Hauts-de-Seine); Rimogne (Ardennes)
    - Mines et usines de Santomera (S.A.); Munitions de chasse, de tir et de guerre (société); Navigation de la Guyanne (société); Nitrures (société); Pianos Guillot (société); Porcelaines Grammont (société); Poteaux de bois (société française); Poudre de lys (S.A.); Primax (S.A.); Soie artificielle (société)., 1863-1937; MC/DC/X/16
      Mines et usines de Santomera [Espagne], (société anonyme), 1902-1909: correspondance; notice de présentation, statuts, dépôt de pièces de publication, liste de souscripteurs, 1905; expédition des minutes espagnoles, 1904; statuts de la société minière espagnole "La Confianza", 1902.
      Munitions de chasse, de tir et de guerre (société française de), 1863-1918: correspondance; acquisition d'une maison au 30, rue Notre-Dame-des-Victoires à Paris (siège social), 1917; acquisitions de terrains à Issy-les-Moulineaux (Hauts-de-Seine), Saint-Denis (Seine-Saint-Denis) et Sèvres (Hauts-de-Seine), 1863-1917: titres de propriété; plans; cession de brevets par Jean Pauilhac, industriel, pour une machine à charger les cartouches de chasse, 1918; dépôt de pièces de publication, 1918.
      Navigation de la Guyane, Clanis, Tanon et Cie (société), 1910-1911: convention avec l'Etat français pour assurer le service côtier en Guyane, 1910; augmentation de capital, 1910; correspondance.
      Nitrures (société générale), pour l'exploitation des procédés d'Ottokar Serpek pour fixer l'azote sous forme de nitrures, 1910-1911: rapport de la deuxième assemblée générale constitutive et statuts, 1910; cession de brevets par Serpek, 1911; correspondance.
      Pianos Guillot (société), 1891-1910: correspondance; vente du fonds de commerce du 16, boulevard Saint-Denis à Paris par Marie-Louis Nourry, veuve de Jean-Baptiste Guillot, à Casimir Renard, facteur de pianos, et son épouse Eugénie Cahouet, et Louis Cahouet, employé du père de son épouse Juliette Pieron, 1891-1892; vente d'actions, 1910.
      Porcelaines Grammont (société) [société d'électrométallurgie, procédés Grammont], 1911-1919: statuts, 1914-1917; souscriptions, procès-verbaux du conseil d'administration et correspondance, 1917-1919; acquisition du fonds de commerce et usine Eurieult, fabricant d'appareils téléphoniques, de l'usine des établissements métallurgiques de Poissy (Yvelines) et de la société Meunier et Sagot, 1917; ancien acte de société, 1911.
      Poudre de lys (société anonyme), 1919-1920: acte de société en nom collectif de Aline Viel-Montes et Martha Viger pour un commerce au 14, rue du Cardinal Lemoine à Paris, et état des marchandises apportées par cette dernière, 1919; déménagement du siège social au 10, rue de Maubeuge à Paris, 1919; adjonction de commanditaires, 1919-1920.
      Primax (société anonyme) [ayant pour objet l'exploitation de l'organisation publicitaire de ventes avec primes], 1923-1937: statuts, 1923; bail et cession de bail, 1937; correspondance.
      Soie artificielle (société) [remplace la Compagnie française de Soie artificielle], 1899-1907: acquisition par la Compagnie d'une usine à Vitry-sur-Seine (Val-de-Marne) au 52, boulevard Lamouron, 1899-1901; statuts, 1901; cession de brevets par la Vereinigte Glanzstoff Fabriken, 1905-1907; correspondance.
      Pauilhac, Jean; Serpek, Ottokar; Nourry, Marie Louise; Guillot, Jean Baptiste; Renard, Casimir; Cahouet, Eugénie; Cahouet, Louis; Pieron, Juliette; Viel-Montes, Aline; Viger, Martha; Notre-Dame-des-Victoires (rue); Saint-Denis (boulevard); Cardinal-Lemoine (rue du); Maubeuge (rue de); Issy-les-Moulineaux (Hauts-de-Seine); Sèvres (Hauts-de-Seine); Saint-Denis (Seine-Saint-Denis); Guyane (département); Poissy (Yvelines); Vitry-sur-Seine (Val-de-Marne)
    - Trains Don Simoni (société française); Tramways de l'Orne (société); Voitures électriques, procédés Krieger (Compagnie parisienne)., 1873-1910; MC/DC/X/17
      Trains Don Simoni (société française), pour la construction, l'achat, la vente et l'exploitation du système de train faisant l'objet du brevet d'Emile Don Simoni, 1910: projets de statuts.
      Tramways de l'Orne (société), 1905: statuts; rapport de la seconde assemblée générale constitutive; convention avec le département de l'Orne; correspondance.
      Voitures électriques, procédés Krieger (Compagnie parisienne), liquidée en 1908, 1873-1908: correspondance; augmentation de capital et procès-verbaux d'assemblées générales, 1903-1907; titres de propriété d'un immeuble aux 46-48, rue de la Boétie à Paris (siège social), 1873-1903; usine acquise en 1900 au 84, rue de Neuilly à Puteaux (Hauts-de-Seine), 1902-1906: hypothèques; assurances; revente à la société des Automobiles Charron, Girardot et Voigt, 1906; acquisition et revente d'ateliers rue de Clichy à Saint-Ouen (Seine-Saint-Denis), 1905-1908; acquisition d'un terrain à Colombes (Hauts-de-Seine), 1906.
      Don Simoni, Emile; Orne (Basse-Normandie, département); Colombes (Hauts-de-Seine); Puteaux (Hauts-de-Seine); Saint-Ouen (Seine-Saint-Denis); La-Boëtie (rue)
  - Banques., 1787-1836; MC/DC/X/18
    Banque Jacques Lafitte et Cie, liquidée en 1836, 1787-1836: titres d'une propriété rue des Ternes à Paris, 1830-1836; titres d'une propriété à Neuilly-sur-Seine (Hauts-de-Seine), 1787-1836.
    Ternes (rue des); Neuilly-sur-Seine (Hauts-de-Seine)
  - Associations., 1898-1903; MC/DC/X/19
    Oeuvre des sanatoriums populaires de Paris, 1898-1903: correspondance; livret de présentation et statuts, 1899; liste des souscripteurs, 1902; rapport du conseil d'administration, 1903; archives du secrétariat, notamment de son premier secrétaire Gibert de Sersiron: projets de statuts et dépôts de pièces de publication, 1898-1902; acquisition du domaine de Bligny (château et parc) à Briis-sous-Forges (Essonne): notes, 1900-1903.
    Sersiron, Gibert de; Briis-sous-Forges (Essonne)
  - Titres de propriété., 1794-1877; MC/DC/X/20
    Titres de propriété d'une maison au 81, rue des Petits-Champs à Paris, 1794-1877.
    Titres de propriété d'un terrain au 104, rue Saint-Denis et rue de Bacon à Courbevoie (Hauts-de-Seine), 1858-1882.
    Petits-Champs (rue des); Courbevoie (Hauts-de-Seine)